【裁判字號】    97,易,1434
【裁判日期】    970903
【裁判案由】    竊盜
【裁判全文】
臺灣彰化地方法院刑事判決              97年度易字第1434號
公  訴  人  臺灣彰化地方法院檢察署檢察官
被      告  甲○○
上列被告因竊盜案件，經檢察官提起公訴（97年度偵字第6725號
），本院依簡式審判程序判決如下：
    主  文
甲○○攜帶兇器竊盜，累犯，處有期徒刑玖月。
    事  實
一、甲○○前因施用毒品、詐欺案件，經本院分別以95年度訴字
    第585 號、95年度易字第691 號、95年度訴字第1997號判決
    處有期徒刑10月、4 月、7 月，及經臺灣嘉義地方法院以96
    年度訴字第276 號判決處有期徒刑8 月確定，經送監執行，
    並經減刑及定應執行刑，甫於民國96年12月31日縮短刑期期
    滿執行完畢。仍不知警惕，復意圖為自己不法之所有，於97
    年7 月21日凌晨0 時許，持客觀上可供兇器使用之虎頭鉗1
    把，在彰化縣溪湖鎮○○里○○段85地號土地，剪斷臺灣電
    力股份有限公司所有設於李厝13x14x9y3y4 號電線桿至編號
    00-0000-00號電表處間之接戶電纜2cu8m/m2導線1 批（約35
    公尺），而竊取得手；並接續於同日凌晨0 時40分許，在彰
    化縣溪湖鎮鳳厝巷內某農地，以同上虎頭鉗1 支，剪斷臺灣
    電力股份有限公司所有設於東寮41x8低1 號電線桿至編號00
    -0000-00號電表處間之接戶電纜2cu8m/m2導線1 批（約35公
    尺），而竊取得手；並在彰化縣溪湖鎮某溪旁以美工刀將竊
    得之電纜線外皮削去。嗣於同日上午8 時10分許，在彰化縣
    溪湖鎮○○里○○路與富貴街口之資源回收場外，因形跡可
    疑為警盤查，扣得已剝去外皮之裸銅線1 批（重量約7.8 公
    斤），查悉上情。
二、案經臺灣電力股份有限公司訴由彰化縣警察局溪湖分局報告
    臺灣彰化地方法院檢察署檢察官偵查起訴。
    理  由
一、本件被告甲○○所涉為死刑、無期徒刑、最輕本刑為3 年以
    上有期徒刑或高等法院管轄第一審案件以外之罪，並於本院
    行準備程序時就被訴事實為有罪之陳述，本院合議庭依刑事
    訴訟法第273 條之1 第1 項規定，裁定改由受命法官獨任行
    簡式審判程序，先予敘明。
二、上揭犯罪事實業據被告於警詢、偵訊及本院訊問及審理時坦
    承不諱（見警卷、偵卷第6 頁、97年度聲羈字第299 號卷第
    3 頁、本院訊問筆錄、97年8 月20日準備程序及審判筆錄）
    ，核與證人王國政、證人即臺灣電力股份有限公司彰化區營
    業處員林巡修課維護設計專員乙○○證述相符（均見警卷）
    ，並有電力線路失竊現場調查報告、贓物認領保管單各1 紙
    、扣案物照片1 張、現場照片9 張（均見警卷）在卷可稽，
    足認被告自白與事實相符。綜上，本件事證明確，被告犯行
    堪以認定，應依法論科。
三、按刑法第321 條第1 項第3 款之攜帶兇器竊盜罪，係以行為
    人攜帶兇器竊盜為其加重條件，此所謂兇器，其種類並無限
    制，凡客觀上足對人之生命、身體、安全構成威脅，具有危
    險性之兇器均屬之，且只須行竊時攜帶此種具有危險性之兇
    器為已足，並不以攜帶之初有行兇之意圖為必要（最高法院
    79年臺上字第5253號判例可資參照）。經查，被告所攜帶之
    虎頭鉗1 支為堅硬金屬製品，客觀上足對人之生命、身體、
    安全造成危險，屬具有危險性之兇器無訛。
四、按電業法第105 條規定：「竊盜或損壞電桿、電線、變壓器
    或其他供電設備者，依刑法之規定從重處斷。」因該法條本
    身並無「刑」之規定，並非完備之刑罰法規，僅係說明有上
    開犯罪行為者，均依刑法之規定從重處斷。因之行為如符合
    刑法上之竊盜罪者，即依竊盜罪論罪科刑；符合毀損罪者，
    即依毀損罪論罪科刑，亦即電業法第105 條所指之犯罪即係
    刑法上之竊盜罪或毀損罪，最高法院96年度臺上字第748 號
    、95年度臺上字第1557號判決意旨可資參照。本件被告竊取
    之物為臺灣電力股份有限公司所有之電纜線等情，業經認定
    如上，揆諸上揭說明，自應依竊盜罪論罪科刑，並依電業法
    第105 條規定意旨從重處斷。
五、核被告所為，係犯刑法第321 條第1 項第3 款之攜帶兇器竊
    盜罪。被告係在密切接近之時間、地點，接續竊取上開電纜
    線計約70公尺，屬一行為數舉動之接續進行，為接續犯。被
    告前因施用毒品、詐欺案件，經本院分別以95年度訴字第58
    5 號、95年度易字第691 號、95年度訴字第1997號判決處有
    期徒刑10月、4 月、7 月，及經臺灣嘉義地方法院以96年度
    訴字第276 號判決處有期徒刑8 月確定，經送監執行，並經
    減刑及定應執行刑，甫於96年12月31日縮短刑期期滿執行完
    畢，有臺灣高等法院被告前案紀錄表可稽，被告於有期徒刑
    執行完畢後5 年內又故意再犯本案之罪，為累犯，應依刑法
    第47條第1 項規定，加重其刑。爰審酌被告不思循正當途徑
    獲取所需，以竊取電纜線變賣之方式牟利，顯然欠缺法紀觀
    念，其竊取電線之行為造成電力供給失常，對社會民生影響
    甚鉅，其攜帶兇器之竊盜手段，復對社會治安造成一定程度
    危害，且被告迄未與告訴人和解或賠償損害，惟其犯後坦承
    犯行，態度尚屬良好，暨其智識程度、生活狀況等一切情狀
    ，量處如主文所示之刑，以示懲儆。至被告所有供本案犯罪
    所用之虎頭鉗1 支，因非屬違禁物，且未經扣案，依被告供
    述，其業已將該虎頭鉗丟棄，為免將來執行困難，爰不宣告
    沒收，附此說明。
據上論斷，應依刑事訴訟法第273 條之1 第1 項、第299 條第 1
項前段，刑法第321 條第1 項第3 款、第47條第1 項，判決如主
文。
本案經檢察官余建國到庭執行職務。
中    華    民    國    97    年    9     月    3     日
                  刑事第三庭  法  官  楊舒嵐
以上正本證明與原本無異。
如不服本判決，應於判決送達後10日內，向本院提出上訴書狀，
上訴書狀應「敘述具體上訴理由」，並按他造當事人之人數附繕
本。「切勿逕送上級法院」。
告訴人或被害人對於判決如有不服具備理由請求檢察官上訴者，
其上訴期間之計算係以檢察官收受判決正本之日期為準。
中    華    民    國    97    年    9     月    4     日
                              書記官  張木松
附錄論罪科刑法條：
中華民國刑法第321條第1項
（加重竊盜罪）
犯竊盜罪而有左列情形之一者，處六月以上、五年以下有期徒刑
：
一、於夜間侵入住宅或有人居住之建築物、船艦或隱匿其內而犯
    之者。
二、毀越門扇、牆垣或其他安全設備而犯之者。
三、攜帶兇器而犯之者。
四、結夥三人以上而犯之者。
五、乘火災、水災或其他災害之際而犯之者。
六、在車站或埠頭而犯之者。


司法院資訊處製作；財團法人民間司法改革基金會備份。
